# 以前年度多缴税金退回的账务处理

提问人：xmcxl 时间：2015-02-27 19:48:17
某企业 2011 年成立，当年盈利， 2012 年取得双软证书，处于双软两免三减半的免税期。 假设以下这些情况，如何进行账务处理（汇算清缴均在年报出具之后完成，金额具有重要性） 一、 2012 年汇算清缴时，经办人员不知有此项优惠，当年多缴纳了所得税，于2014 年经过申请并获批退税。 二、 2012 年汇算清缴时，因应税源管理需求，当年多缴纳了所得税，于 2013 年获批退税。
查阅之前版内讨论贴，有以下两个规定，供参考： 一、财会〔 2003 〕 29 号 九、如果报告年度的所得税汇算清缴发生于报告年度财务报告批准报出日之前，对于所得税汇算清缴时涉及的需调整报告年度所得税费用的，应通过“以前年度损益调整”科目进行会计核算并调整报告年度会计报表相关项目；如果报告年度所得税汇算清缴发生于报告年度财务报告批准报出日之后，对于所得税汇算清缴时涉及的需调整报告年度所得税费用的，应通过“以前年度损益调整”科目进行核算并相应调整本年度会计报表相关项目的年初数。
二、财会〔 2003 〕 10 号
十四、问：企业根据税收优惠政策向税务部门申请获得退回的所得税，如果在资产负债表日以后、财务报告批准报出日之前收到，是否调整报告期的所得税费用？如果在财务报告批准报出日之后收到，是否应追溯调整以前年度的所得税费用？ 答：企业根据税收优惠政策向税务部门申请获得退回的所得税，无论是在资产负债表日以后、财务报告批准报出日之前收到，还是在财务报告批准报出日之后收到，一律应在实际收到时冲减收到当期的所得税费用。

回答人：chenyiwei
你所引用的文件都是原制度下的文件，新准则下可参考《瑞华研究 2010 ～ 2014 汇编》中的“问题2-3-12（资产负债表日后取得《高新技术企业认定证书》对报告年度财务报表的影响问题）”所述原则处理。 如果截至 2012 年末，尚未完成认定的法律手续，则 2012 年度仍按照正常税率计算所得税费用和应纳税额，后续取得证书后在以后年度申请退回多缴税款的，可在收到退还的税款时冲减收到年度的所得税费用。 如果 2012 年度内已经完成认定的法律手续，但税务机关出于完成税收任务等考虑仍要求公司按正常税率交税，后续经沟通后退还多缴税款的，则在多缴税款时，企业应谨慎判断多缴税款在以后年度获得退还或抵顶以后年度应纳税额的可能性，如果可能性较大的，可以在多交时确认一项“当期所得税资产”，收到退税时冲减；如果根据当时的信息无法合理预计能否获得退还的，则全部计入当期的所得税费用，后续收到退还税款时冲减收到当期的所得税费用。

提问人：huabb 时间：2016-12-14 18:28:57
陈版，请教，预缴所得税多了，申请退回后，是否可以直接冲减当年的“所得税费用”？还是需要冲减“以前年度损益调整”？ 谢谢！

回答人：chenyiwei
要看是否构成前期差错，以及影响金额是否重大。一般影响金额不重大的，调整当年度发生额即可，无需追溯。

回答人：chenyiwei
看具体退回原因，以合理判断年末对应交税费的预提数是否包含前期差错，如为前期差错则进一步考虑其影响是否重大，是否需追溯重述前期比较数据等。